【裁判字號】    90,上易,1627
【裁判日期】    901016
【裁判案由】    恐嚇等
【裁判全文】
臺灣高等法院高雄分院刑事判決                    九十年度上易字第一六二七號
    上訴人即被告  乙○○
                          住彰.
                          身分.
右上訴人因恐嚇等案件，不服臺灣高雄地方法院九十年度易字第二０六五號中華民國
九十年八月三日第一審判決（起訴案號：臺灣高雄地方法院檢察署九十年度偵字第八
三六一號），提起上訴，本院判決如左：
    主  文
上訴駁回。
    事  實
一、乙○○（原名：郭瑞益）前因業務過失致死及煙毒案件，經臺灣彰化地方法院及
    臺灣高等法院台中分院判處有期徒刑六月、三年確定，二案接續執行，於民國八
    十九年四月二十八日執行完畢。
二、乙○○與梁森程（成年人，由臺灣高等法院臺中分院另案審理）為舊識，因缺錢
    花用，遂萌生竊盜他人車輛以恐嚇車主取財之意，二人竟共同基於意圖為自己不
    法所有之概括犯意聯絡，先於民國九十年三月下旬，由梁錫和（成年人，由檢察
    官另案偵查）郵寄自不詳年籍姓名之成年男子處所取得戶名陳明禮、第0000
    000號、第0000000帳號帳戶郵局存摺一本及提款卡一枚（均未經扣案
    ）予梁森程，作為渠等恐嚇取財之用。嗣於九十年三月二十五日凌晨四時許，梁
    森程駕駛車號Ｍ五—三九一六號自用小客車搭載乙○○，伺機尋找停放於路邊之
    車輛為行竊對象，行經彰化市○○路○段五六七號前，適見方鴻智所有車號ＤＭ
    —四○○○號自用小客車停放於該處未熄火，有機可趁，乃推由梁森程下車駕駛
    該車離開，乙○○則駕駛車號Ｍ五—三九一六號自用小客車尾隨在後，而共同竊
    取之，並將車號ＤＭ—四○○○號自用小客車藏放於彰化市○○路旁省立醫院前
    。二人於竊盜前開車輛得手後，即基於共同意圖為自己不法所有之概括犯意聯絡
    ，依方鴻智留存於車上之000000000號電話號碼，於九十年三月二十六
    日晚間八時許，由梁森程以其所有之行動電話（未經扣案）聯絡車主方鴻智，並
    以如不匯款即無法找回車輛等語恐嚇方鴻智，要求方鴻智匯款新台幣（下同）二
    十萬元至前開陳明禮之帳戶內，以贖回車輛，經方鴻智與梁森程協議結果，雙方
    以十萬元成交，惟方鴻智恐梁森程於取得匯款拒不將車輛返還，乃要求梁森程先
行歸還車輛，梁森程遂告以車號ＤＭ—四○○號自用小客車係停放於彰化市○○
    路旁省立醫院前，經方鴻智前往該處自行取回車輛後，即未依約將贖款匯入梁森
    程所指定之陳明禮帳戶內而未遂。
三、於九十年三月二十八日凌晨，乙○○、梁森程復承接前揭共同意圖為自己不法所
    有之概括犯意聯絡，由梁森程駕駛車號Ｍ五—三九一六號自用小客車搭載乙○○
    ，沿途尋找合適之行竊對象，於當日凌晨六時許，途經台中市○區○村路○段三
    四五號前，適見丁○○所有車號ＨＱ—七二○號曳引車（價值約八十萬元）停放
    於該處，乏人看守，有機可趁，遂由梁森程以其所有客觀上足對人體生命構成威
    脅而可供兇器使用之扳手一支（未經扣案，已經梁森程丟棄）撬開車門，並以連
    接電線之方式啟動電源，再由乙○○負責駕駛車號ＨＱ—七二○號曳引車車頭，
    梁森程駕駛車號Ｍ五—三九一六號自用小客車尾隨在後，一同前往台中縣大里市
    ○○路及仁化路附近藏放，而共同竊取之。二人於竊盜前開車輛得手後，梁森程
    即於當日上午十時許，以其所有之前開未扣案之行動電話，依丁○○留存於車上
    之000000000號電話號碼聯絡丁○○之司機，再撥打00000000
00號電話號碼聯絡丁○○，以需交付贖款，否則要庚車子消失等語恐嚇丁○○
    ，要求丁○○匯款二十萬元至前開陳明禮之帳戶內，經丁○○與梁森程討價還價
    結果，雙方同意以七萬元成交，丁○○因擔心無法尋回車輛，乃於九十年三月二
    十八日下午三時十七分，自台中市西屯郵局匯款七萬元至前開陳明禮帳戶內，梁
    森程經確認贖款已經入帳後，即於當日下午三時三十分許，致電丁○○告知車輛
    係停放於大里市○○路及仁化路附近，丁○○乃依其指示前往前開地點自行取回
    車輛。梁森程並於九十年三月二十八日下午三時三十分許，駕駛車號Ｍ五—三九
    一六號自用小客車搭載乙○○前往員林大村郵局，由乙○○持前開陳明禮之提款
    卡陸續提領六萬元、一萬元，贖款並由二人朋分花用。
四、案經彰化縣警察局移請臺灣高雄地方法院檢察署檢察官偵查起訴。
    理  由
一、訊據上訴人即被告乙○○固坦承於九十年三月二十八日凌晨六時許，在台中市○
    區○村路三四五號前，先由證人梁森程持扳手破壞車號ＨＱ—七二○號曳引車之
    車門，連接電線以啟動電源，再由被告負責駕駛該車頭前往台中縣大里市○○路
    與仁化路附近藏放，嗣於九十年三月二十八日下午三時三十分許，由被告持證人
    梁森程所交付之提款卡前往員林大村郵局提款機提領現金七萬元之事實，惟矢口
    否認有與證人梁森程共同行竊車號ＤＭ—四○○○號自用小客車及恐嚇取財之犯
    行，辯稱：伊與梁森程偷了車號ＨＱ—七二○號曳引車車頭後，是梁森程打電話
    向車主恐嚇，伊並不知情，而且後來梁森程載伊到員林大村郵局時，是因為梁森
    程去買東西，才叫伊幫忙去領錢，伊不知道那些錢就是恐嚇車主的贖款，至於九
    十年三月二十五日凌晨四點左右，伊是與梁森程一起開車出去吃宵夜，經過彰化
    市○○路○段五六七號前，梁森程突然跟伊說要伊把車開回去，梁森程就自己下
    車，伊並不知道梁森程是要去偷別人的車子，伊也不知道梁森程有跟車主恐嚇，
    伊也沒有得到任何好處云云。
二、經查：
(一)、關於被害人丁○○部分：
  1.被告係與證人即共犯梁森程於九十年三月二十八日凌晨六時許，在台中市○區○
    村路三四五號前，先由證人梁森程持扳手破壞車號ＨＱ—七二○號曳引車之車門
    後，以連接電線之方式啟動電源，再由被告負責駕駛該車頭前往台中縣大里市○
    ○路與仁化路附近藏放之情，為被告所自承，核與證人梁森程證述及被害人丁○
    ○指述情節相符，並有車輛竊盜車牌失竊資料個別查詢表—查詢車輛認可資料一
    紙附卷可稽，足見被告此部分之自白與事實相符，洵堪採為論罪科刑之依據，被
    告此部分之竊盜犯行，應堪認定。
  2.又被害人丁○○所有之車號ＨＱ—七二○號曳引車頭於九十年三月二十八日凌晨
    六時許失竊後，被害人丁○○旋即於當日上午十時許，接獲證人梁森程之恐嚇電
    話，以如不交付贖款即要使車輛消失之恐嚇被害人丁○○，要求被害人丁○○交
    付贖款二十萬元至陳明禮所有之第○○三一五八帳號、第0000000帳號帳
    戶內，經被害人丁○○討價還價後，雙方同意以七萬元成交，被害人遂於九十年
    三月二十八日下午三時十七分許，自台中西屯郵局匯款七萬元至前開陳明禮帳戶
    ，爾後被害人丁○○即接獲證人梁森程之電話，告知車號ＨＱ—七二○號曳引車
    頭停放於台中縣大里市○○路與仁化路附近，被害人丁○○遂自行前往該地將車
    輛取回等情，業經被害人丁○○於警訊中指述綦詳，核與證人梁森程證述情節大
    致相符，並有郵政國內匯款單影本一紙在卷可按；而被害人丁○○所匯之款項，
    係由被告於當日下午三時三十分許，自員林大村郵局之提款機提領一情，並經被
    告及證人梁森程供述在卷，且有郵局交易詳情表可參。而本件證人梁森程竊車之
    目的即在向車主恐嚇以取財，是取得贖款乃證人梁森程之最終目的，若證人梁森
    程不欲被告參與其恐嚇取財之過程，以陳明禮之提款卡本在證人梁森程之持有中
    ，證人梁森程實無大費周章駕車搭載被告前往員林大村郵局提款機以提款之必要
    ，輔以證人梁森程於警訊中供稱：「然後我與乙○○每人各分得三萬五千元。」
    ，及被告於警訊中供稱：「我提領後又交還梁森程。梁森程原本分給我新台幣三
    萬五千元，但後來說要我將該三萬五千元先借給他，過幾天再還我。」，證人梁
    森程於原審審理中亦證稱有於提款後有交付三萬五千元予被告等語（見原審九十
    年六月二十八日訊問筆錄），顯見被告確有自該筆七萬元之贖款中獲取三萬五千
    元之情形。至證人梁森程於原審審理中另稱該筆三萬五千元係清償先前向被告借
    款之款項等詞，顯係迴護被告之語，洵無足採。從而，被告與證人梁森程既係先
    共同行竊車號ＨＱ—七二○號曳引車，被害人丁○○匯入陳明禮前開帳戶之贖款
    七萬元，復係由被告所領取，被告並從中取得三萬五千元花用，顯見被告與證人
    梁森程就恐嚇被害人丁○○取財部分之犯行，亦有犯意之聯絡及行為之分擔甚明
    。
(二)、被害人方鴻智部分：
  1.被害人方鴻智所有車號ＤＭ—四○○○號自用小客車係於九十年三月二十五日凌
    晨四時許，於彰化市○○路○段五六七號前失竊，被害人方鴻智並於翌日晚間八
    時許接獲恐嚇電話，揚言若不交付贖款，即要庚方鴻智無法找回車輛，並要求被
    害人方鴻智匯款二十萬元至陳明禮所有之前開帳戶內，經被害人方鴻智討價還價
    結果，雙方以十萬元成交，後經被害人方鴻智要求先行告知車輛之所在後，被害
    人方鴻智即自行前往彰化市○○路旁省立醫院前將車輛取回，因而未將贖款交付
    予歹徒等情，業經被害人方鴻智於警訊中指述綦詳，核與證人梁森程證述情節相
    符，並有車輛竊盜車牌失竊資料個別查詢報表—查詢車輛認可資料一紙可參。
  2.被告雖否認行竊車號ＤＭ—四○○號自用小客車部分及向車主方鴻智恐嚇取財之
    犯行，惟被告於警訊中即供承：「我只與梁森程共犯二件竊盜汽車後向車主恐嚇
    取財案」、「我與梁森程二人共同於九十年三月下旬時一時左右，在彰化市○○
    路段行竊一部白色自小客車，另於九十年三月二十八日三時許，在台中市○村路
    ○段旁行竊一部曳引車車頭，二部車都是由梁森程下車行竊，但竊取白色自小客
    車後，梁森程不知開往何處，我便自行開車返家，但竊取曳引車時，由梁森程行
    竊後，由梁森程駕駛，我駕駛梁森程梁森程之白色自小客尾隨，而梁森程將車放
    置於台中縣大里市路旁，我們再一起返回彰化。」、「都是駕駛梁森程所有之白
    色三陽二門自小客車，其犯案之手法為與證人梁森程沿途尋找下手之車輛，由梁
    森程下車行竊，我則駕駛該自小客車尾隨。」、「都是由梁森程依竊得之車輛上
    車主所留之電話向車主恐嚇取財，該白色自小客車不知道恐嚇多少，但該部曳引
    車頭，我知道恐嚇新台幣七萬元。」等語（見九十年四月二十三日警訊筆錄），
    核與證人梁森程於警訊中供述之情節大致相符，顯見被告與證人梁森程一貫作案
    手法即係由證人梁森程駕車搭載被告，沿途尋找車輛伺機行竊，待尋得作案對象
    後，即由證人梁森程下手行竊，被告則駕駛梁森程所有之車輛一同離開，再由證
    人梁森程向車主恐嚇，而九十年三月二十五日亦係由被告與證人梁森程以同樣之
    手法行竊車號ＤＭ—四○○○號自用小客車；況倘如被告及證人梁森程其後所述
    ，二人係於九十年三月二十五日凌晨開車外出宵夜，縱證人梁森程於途中發現車
    號ＤＭ—四○○○號自小客車未熄火停放於路旁，臨時起意而有意行竊，以一般
    人從事犯罪行為多擔心遭人發覺之心理，少有人會於他人面前公然從事犯罪之行
    ，是證人梁森程縱有意行竊，亦應先將被告支開始為合理，豈有不顧同車之被告
    ，自行下車行竊之理；再者，當時二人共乘之車輛本在係由證人梁森程所駕駛，
    證人梁森程於下車行竊後，二人共乘之車號Ｍ五—三九一六號自用小客車更係由
    被告駕駛離開現場，另參酌被告與證人梁森程一貫之作案手法，益徵被告對竊盜
    車號ＤＭ—四○○○號自小客車及恐嚇被害人方鴻智取財部分，亦均有犯意之聯
    絡及行為之分擔。被告所辯，洵無足採。事證明確，被告犯行，均堪認定。
三、查被告乙○○與證人梁森程持以行竊之扳手，既足以撬開車門，顯見其質地堅硬
    ，客觀上足認對人之身體、生命具危險性，顯可供兇器使用。又被告與證人梁森
    程於九十年三月二十六日晚間八時許，以電話恐嚇被害人方鴻智需交付贖款，否
    則將使其無法找回其車輛，已屬恐嚇取財行為之著手，然因被害人方鴻智未匯款
    而未取得財物，為未遂。核被告如事實欄二所為，係犯刑法第三百二十條第一項
    竊盜罪（公訴人認此部分行為，係犯刑法第三百二十一條第一項第三款之罪，尚
    有未洽，起訴法條應予變更）、同法第三百四十六條第三項、第一項之恐嚇取財
    未遂罪；其如事實欄三所為，係犯刑法第三百二十一條第一項第三款之攜帶兇器
    竊盜罪、同法第三百四十六條第一項之恐嚇取財罪。其與梁森程就上揭犯行間，
    均有犯意之聯絡及行為之分擔，皆為共同正犯。公訴人雖認被告與梁錫和及其組
    成之竊車集團成員間，均有犯意之聯絡及行為之分擔，惟被告上揭二次竊盜、恐
    嚇取財犯行，均係與梁森程所共犯，其間並無其他人員參與，渠等恐嚇所得之款
    項，復為被告及梁森程所朋分花用，是縱被告與梁森程、梁錫和屬同一竊車集團
    之成員，亦難據此即認梁錫和與其他竊車集團成員就上揭犯行間，有何犯意之聯
    絡行為之分擔，故尚難均論以共犯；至梁錫和、陳明禮提供帳戶予梁森程、被告
    ，作為接受贖款用之行為，僅屬對被告及梁森程恐嚇取財之犯行予以助力之行為
    ，梁錫和、陳明禮所為，自僅屬幫助之行為，附此敘明。又其先後二次竊盜犯行
    間，時間緊接，所犯係基本構成要件相同之罪，顯係基於概括犯意反覆為之，為
    連續犯，應依刑法第五十六條規定論以較重之攜帶兇器竊盜一罪，並加重其刑。
    又被告先後二次恐嚇取財既遂、未遂之行為，時間緊接，所犯係構成要件相同之
    罪，顯亦係基於概括犯意反覆為之，為連續犯，應依刑法第五十六條規定論以較
    重之恐嚇取財既遂一罪，並加重其刑。又被告竊盜他人之車輛以向車主勒索，其
    所犯上開攜帶兇器竊盜及恐嚇取財二罪間，有方法、結果之牽連關係，為牽連犯
    ，應依刑法第五十五條規定，從一重之恐嚇取財罪論處。又被告前因業務過失致
    死、煙毒等案件，經臺灣彰化地方法院及臺灣高等法院台中分院判處有期徒刑六
    月、三年確定，二案接續執行，於八十九年四月二十八日執行完畢，有臺灣高等
    法院被告全國前案紀錄表在卷可稽，其受有期徒刑之執行完畢，五年以內再犯本
    件有期徒刑以上之罪，為累犯，應依刑法第四十七條規定，加重其刑。又被告有
    二種刑之加重者，應依刑法第七十條規定遞加重之。
四、原審因而適用刑法第二十八條、第五十六條、第三百二十一條第一項第三款、第
    三百四十六條第一項、第五十五條、第四十七條、第三十八條第一項第二款，罰
    金罰鍰提高標準條例第一條前段規定。並審酌被告與梁森程共組俗稱之擄車集團
    ，竊盜他人車輛以向車主恐嚇取贖，造成社會眾多有車人士之恐慌，惡性非輕，
    惟念其獲取之不法利益非鉅，且已將竊得之車輛歸還予被害人等一切情狀，量處
    有期徒刑一年二月。又敘明行動電話一具，為共同正犯梁森程所有，供犯罪所用
    之物；戶名陳明禮郵局、帳號第00000000000000號帳戶之存摺一
    本、提款卡一枚，為從犯陳明禮所有，供犯罪所用之物，均應依刑法第三十八條
    第一項第二款宣告沒收之。至未扣案之Ｔ型扳手一支，已因遭證人梁森程丟棄而
    滅失，爰不併予宣告沒收。經核原審認事用法俱無不合，量刑亦稱妥適，被告上
    訴意旨否認犯罪，空言指摘原判決不當，並無可取，為無理由，應予駁回。
五、公訴意旨另以：被告乙○○與梁森程、梁錫和共屬竊車勒索贖金及強盜財物之犯
    罪集團成員，渠等共同為自己不法之所有，基於概括之犯意，自九十年三月間起
    ，迄同年四月間止，分別在台南縣、台南市、彰化市、台中市等地，伺機尋找停
    放在路旁之汽車為行竊對象，先由被告、梁森程、梁錫和分別持客觀上具危險性
    ，可供兇器使用之Ｔ字型扳手，破壞防盜系統並接通電線後，將所竊得之汽車駛
    離現場，並選定地點藏放後，再撥打車主遺留在車上電話號碼，以電話恐嚇車主
    戊○○、甲○○、己○○、丙○○等人，應給付二萬五千元至七萬元不等之贖金
    ，並指定匯入陳明禮向台南市南門郵局申設之局號：○○三一五—八號、帳號；
    ○四一二九一—一號帳戶內，否則即將竊得之車輛予以解體，致使車主戊○○等
    人心生畏懼，遂依其指示匯寄贖款（各次詳細之犯罪時間地點、手法詳如附表所
    示），嗣被告、梁森程、梁錫和以提款卡將匯入之贓款提領一空後朋分花用，因
    認被告尚涉有攜帶兇器竊盜及恐嚇取財罪嫌。
六、按犯罪事實應依證據認定，無證據不得推定其犯罪事實，刑事訴訟法第一百五十
    四條定有明文。訊據被告堅詞否認有何公訴人所指如附表所示之犯行，辯稱：這
    些伊都不知情等語。
七、經查：被告自警訊中即否認曾參與如附表所示之犯罪事實，而證人梁森程自警訊
    中亦即證稱：車號Ｊ二—五二二二號自用小客車係其與梁錫和於九十年四月二日
    上午七時許，在彰化市○○街路旁共同竊取，並由其向車主甲○○恐嚇勒索二萬
    五千元，再由其持前開陳明禮帳戶之提款卡前往溪湖、埔鹽郵局提款共計二萬五
    千元，及車號八Ｈ—八九八九號自用小客車係於九十年四月三日凌晨一時許，由
    其一人單獨在彰化縣溪湖鎮○○路、西環路口竊取，並由其向車主恐嚇勒索四萬
    元，再由其持前開陳明禮帳戶之提款卡，至溪湖郵局提領四萬元後花用殆盡，而
    車號Ｓ三—六一九三號自用小客車及車號ＶＩ—九一二六號自用小客車係梁錫和
    竊取並向車主恐嚇勒索等語，核與被告供述情節相符，洵堪採信，是被告並未親
    自參與如附表所示之犯罪事實一節，應堪認定。再按現行刑法關於正犯、從犯之
    區別，係以其主觀之犯意及客觀之犯行為標準，凡以自己犯罪之意思而參與犯罪
    ，無論其所參與者是否犯罪構成要件之行為，皆為正犯，其以幫助他人犯罪之意
    思而參與犯罪，其所參與者，苟係犯罪構成要件之行為，亦為正犯，必以幫助他
    人犯罪之意思而參與犯罪，其所參與者又為犯罪構成要件以外之行為，始為從犯
    ，最高法院二十五年度上字第二二五三號判例可資參照，故刑法所稱之共犯係指
    以自己犯罪之意思參與犯罪，或參與犯罪構成要件之行為者。本件被告雖曾有二
    次與證人梁森程共同竊盜並恐嚇車主勒索之行為，惟如附表所示之犯罪事實，均
    係由證人梁森程一人單獨為之，或係由證人梁森程與梁錫和共同為之，恐嚇所得
    之財物並係由證人梁森程、梁錫和所朋分花用等情，已如前述，是於此等情形下
    ，實難認被告有何以自己犯罪之意思參與犯罪之意，輔以被告並未參與如附表所
    示犯罪構成要件之行為，自無從遽認被告就附表所示之犯行，與證人梁森程、梁
    錫和間有何犯意之聯絡及行為之分擔可言。至被害人甲○○、己○○、戊○○、
    丙○○所述及渠等提出之郵政國內匯款單四紙，亦僅能證明被害人所有之車號Ｊ
    二—五二二二號自用小客車、車號八Ｈ—八九八九號自用小客車、車號Ｓ三—六
    一九三號自用小客車、車號ＶＩ—九一二六號自用小客車確有遭竊，及渠等確有
    遭受歹徒電話恐嚇，並依約交付贖款之情，尚無從證明被告有何參與此部分竊盜
    及恐嚇之情形。此外，復查無其他積極證據足認被告有何公訴人所指此部分之犯
    行，惟公訴意旨認此部分與前揭論罪科刑之竊盜、恐嚇取財罪間，有連續犯之關
    係，屬裁判上之一罪，爰不另為無罪之諭知。
據上論結，應依刑事訴訟法第三百六十八條，判決如主文。
本案經檢察官沈紹嘉到庭執行職務。
中      華      民      國    九十      年      十    月    十六  日
                              臺灣高等法院高雄分院刑事第七庭
                                  審判長法官
                                        法官
          法官
不得上訴。
附錄本判決論罪之法條：
中華民國刑法第三百二十一條第一項第三款：
犯竊盜罪而有左列情形之一者，處六月以上五年以下有期徒刑：
三、攜帶兇器而犯之者。
中華民國刑法第三百四十六條第一項：
意圖為自己或第三人不法之所有，以恐嚇使人將本人或第三人之物交付者，處六月以
上五年以下有期徒刑，得併科一千元以下罰金。
附表：
一、梁錫和於九十年四月一日凌晨四時許，在台南市○○路○段六十九號前，竊取戊
    ○○所有車號Ｓ三—六一九三號自用小客車，復以車上遺留之電話號碼0000
    000000號向戊○○恐嚇勒索五萬元，戊○○為免遭受損失，依約於九十年
    四月二日上午十時五十八分許，至六龜郵局，將贖款匯入郵局陳明禮上揭帳戶內
    ，梁錫和等人恐嚇取財得逞後，乃告知戊○○係將所竊得之贓車放置於台南縣永
    康市○○路大立保齡球館附近，戊○○旋依該犯罪集團指示尋獲失車。
二、梁森程、梁錫和於九十年四月二日上午七時許，在彰化市○○街路旁，共同持兇
    器竊得甲○○所有車號Ｊ二—五二二二號自用小客車，復以車上遺留之電話碼0
    000000000號向甲○○恐嚇勒索二萬五千元，甲○○為免遭受損失，依
    約於九十年四月四日上午八時五十六分許，至鹿港郵局，將贖款匯入郵局陳明禮
    上揭帳戶內，梁錫和等人恐嚇取財得逞後，乃告知甲○○係將所竊得之贓車放置
    於彰化縣溪湖鎮溪湖國中附近，甲○○旋依該犯罪集團指示尋獲失車。
三、梁森程於九十年四月三日凌晨一時許，在彰化縣溪湖鎮○○路、西環路口，趁己
    ○○所有車號八Ｈ—八九八九號自用小客車停放在該處，尚未熄火之際，將該車
    竊走，復以車上遺留之行動電話0000000000號，撥打己○○家中之（
    ○四）0000000號電話，向己○○恐嚇勒索四萬元，己○○為免遭受損失
    ，依約於九十年四月三日下午一時二分許，至萬興郵局，將贖款匯入郵局陳明禮
    上揭帳戶內，梁森程等人恐嚇取財得逞後，乃告知己○○係將所竊得之贓車放置
    於彰化縣漢銘醫院附近，己○○旋依該犯罪集團指示尋獲失車。
四、梁錫和等人於九十年四月三日晚間六時許，在台南縣永康市○○路七七四號前，
    竊取丙○○所有車號ＶＩ—九一二六號自用小客車，復以車上遺留之電話號碼0
    000000000號向丙○○恐嚇勒索三萬元，丙○○為免遭受損失，依約於
    九十年四月四日中午十二時五分許，至高雄前峰郵局，將贖款匯入郵局陳明禮上
    揭帳戶內，梁錫和等人恐嚇取財得逞後，乃告知丙○○係將所竊得之贓車放置於
    台南縣永康市○○路停車場附近，丙○○旋依該犯罪集團指示尋獲失車。


司法院資訊處製作；財團法人民間司法改革基金會備份。
